【裁判字號】    89,易,2569
【裁判日期】    891229
【裁判案由】    竊盜
【裁判全文】
臺灣臺北地方法院刑事判決                        八十九年度易字第二五六九號
    公  訴  人  臺灣臺北地方法院檢察署檢察官
    被      告  乙○○
右列被告因竊盜案件，經檢察官提起公訴（八十九年度偵字第一八二二０號），本院
判決如左：
    主  文
乙○○攜帶兇器竊盜，處有期徒刑捌月，緩刑肆年，緩刑期內付保護管束。
扣案之鐵鎚、剪刀、螺絲起子各壹把沒收。
    事  實
一、乙○○意圖為自己不法之所有，於民國八十九年九月十日三時三十分許，騎乘車
    牌號碼ＱＶＭ－６００號輕型機車，攜帶客觀上足供兇器使用之鐵鎚、剪刀、螺
    絲起子各一支，在台北市○○街○段八十號前，以上開工具竊取昌盛交通有限公
    司所有停放路旁之車牌號碼Ｃ５－４５８號營業用小客車內空氣流量器一具，得
    手後放置於所騎乘機車之腳踏板上離去，行至台北市○○○路○段四三四巷口時
    遇警盤檢，當場查獲前開竊得之空氣流量器，並扣得其所有上開行竊所使用之工
    具。
二、案經台北市政府警察局大安分局報告臺灣臺北地方法院檢察署檢察官偵查起訴。
    理  由
一、訊據被告乙○○對於在右揭時、地使用鐵鎚、剪刀、螺絲起子取下Ｃ５－４５８
    號營業用小客車內空氣流量器一具之事實並不否認，惟矢口否認有竊盜犯行，辯
    稱：其是認為該車是廢棄之車子，所以才取下該車上之空器流量器加以利用云云
    。惟查，被告右揭竊盜犯行，業經被害人昌盛交通有限公司職員甲○○於警訊中
    指述綦詳，並有卷附空器流量器、鐵鎚、剪刀、螺絲起子、被竊營業小客車Ｃ５
    －４５８現場照片四紙可證，復有扣押證明筆錄、贓物認領保管單各一紙在卷可
    按，次核卷內車籍作業系統查詢認可資料，車牌號碼Ｃ５－４５８號之營業小客
    車係八十五年六月二十七日發照，使用至八十九年九月間僅四年餘，且從卷內照
    片觀察，該車外觀上完整，顯非廢棄之車輛，被告所辯應係事後卸責之詞，難以
    採信，事證已經明確，犯行堪以認定，應依法論科。
二、鐵鎚、剪刀、螺絲起子等工具於客觀上均足供兇器使用，被告持上開工具行竊，
    核被告所為係犯刑法第三百二十一條第一項第三款之竊盜罪。爰審酌其為圖小利
    ，於深夜找尋停放路邊車輛行竊車中零件，侵害他人財產法益，並影響社會治安
    ，且於犯罪後仍狡飾犯行，不知悔改，惟已與被害人達成和解，對其犯罪之損害
    已經減輕等一切情狀，量處如主文所示之刑，以資懲儆。末查被告未曾受有期徒
    刑以上刑之宣告，此有台灣高等法院檢察署刑案紀錄簡覆表在卷可稽，其經此次
    起訴審判後，當能知所警惕，而無再犯之虞，並已經與被害人達成和解，並賠償
    損害，有卷附之和解書可按，本院因認所宣告之刑，以暫不執行為適當，爰併宣
    告緩刑四年，以啟自新。然為確實督促被告於緩刑期間戒絕劣習，並協助其有正
    確法律觀念，爰併依法宣告於緩刑期內付保護管束，俾由觀護人提供各種有效且
    必要之協助，以期發揮附條件緩刑刑事政策之立法意旨。扣案之鐵鎚、剪刀、螺
    絲起子各一把係供犯罪所用之物，為被告所有業據其供承在卷，應依刑法第三十
    八條第一項第二款沒收。
據上論斷，應依刑事訴訟法第二百九十九條第一項前段，刑法第三百二十一條第一項
第三款、第七十四條第一款、第九十三條第一項、第三十八條第一項第二款，判決如
主文。
本案經檢察官莊俊仁到庭執行職務
中      華      民      國      八十九    年    十二    月    二十九    日
                                      臺灣臺北地方法院刑事第九庭
                                          法  官  王綽光
右正本證明與原本無異。
如不服本判決，應於判決送達後十日內，向本院提出上訴狀。
                                          書記官  潘惠梅
中      華      民      國      八十九    年    十二    月    二十九    日
附錄法條：刑法第三百二十一條
刑法第三百二十一條
一犯竊盜罪而有左列情形之一者，處六月以上五年以下有期徒刑：
  於夜間侵入住宅或有人居住之建築物、船艦或隱匿其內而犯之者。
  毀越門扇、牆垣或其他安全設備而犯之者。
  攜帶兇器而犯之者。
  結夥三人以上而犯之者。
  乘火災、水災或其他災害之際而犯之者。
  在車站或埠頭而犯之者。
二前項之未遂犯罰之。


司法院資訊處製作；財團法人民間司法改革基金會備份。
